最高法院民事裁定　　　　　　九十四年度台上字第一九四九號
　　上　訴　人　光泉牧場股份有限公司
　　法定代理人　汪賜發
　　訴訟代理人　陳素雯律師
　　上　訴　人　甲○○
　　　　　　　　　　　　2
　　　　　　　　乙○○
　　　　　　　　　　　　1樓
　　　　　　　　丙○○
　　共　　　同
　　訴訟代理人　吳東一律師
上列當事人間請求損害賠償事件，兩造對於中華民國九十三年五
月十一日台灣高等法院第二審判決（九十一年度上字第四六九號
），各自提起上訴，本院裁定如下：
    主  文
兩造上訴均駁回。
第三審訴訟費用由兩造各自負擔。
    理  由
按上訴第三審法院，非以原判決違背法令為理由，不得為之。又
提起上訴，上訴狀內應記載上訴理由，表明原判決所違背之法令
及其具體內容，暨依訴訟資料合於該違背法令之具體事實，其依
民事訴訟法第四百六十九條之一規定提起上訴者，並應具體敘述
為從事法之續造、確保裁判之一致性或其他所涉及之法律見解具
有原則上重要性之理由。同法第四百六十七條、第四百七十條第
二項定有明文。而依同法第四百六十八條規定，判決不適用法規
或適用不當者，為違背法令；依同法第四百六十九條規定，判決
有該條所列各款情形之一者，為當然違背法令。是當事人提起上
訴，如以同法第四百六十九條所列各款情形為理由時，其上訴狀
或理由書應表明該判決有合於各該條款規定情形之具體內容，及
係依何訴訟資料合於該違背法令之具體事實。如依同法第四百六
十八條規定，以原判決有不適用法規或適用法規不當為理由時，
其上訴狀或理由書應表明該判決所違背之法令條項，或有關判例
、解釋字號，或成文法以外之習慣或法理等及其具體內容，暨係
依何訴訟資料合於該違背法令之具體事實，並具體敘述為從事法
之續造、確保裁判之一致性或其他所涉及之法律見解具有原則上
重要性之理由。上訴狀或理由書如未依上述方法表明，或其所表
明者與上開法條規定不合時，即難認為已合法表明上訴理由，其
上訴自非合法。本件兩造對於原審判決其敗訴部分各自提起上訴
，雖以各該部分判決違背法令為由，惟核其上訴理由狀所載內容
，均係就原審取捨證據、認定事實之職權行使，指摘其為不當，
而非表明該判決所違背之法令及其具體內容，暨依訴訟資料合於
該違背法令之具體事實；另上訴人甲○○、乙○○、丙○○係以
原審取捨證據不當，指摘原判決有民事訴訟法第四百六十八條所
定違背法令之情形，亦難謂所涉及之法律見解具有原則上之重要
性，均不能認兩造已合法表明上訴理由。又原審係依上訴人光泉
牧場股份有限公司（下稱光泉公司）主張甲○○侵占貨品之數量
（如原判決附件一所載），扣除其中民國八十七年二月二日之貨
品（無領貨單可證明甲○○已領取該貨品），同年二月十八日、
二十五日、二十六日、二十七日、同年三月三十一日、同年四月
二日部分貨品之數量（對照客戶送貨簽單及領貨單，就領出貨物
數量扣除退庫盤點單所載退貨數量），再依各該貨品單價計算甲
○○侵占貨品之金額，顯無光泉公司所稱理由不備或理由矛盾之
情形。再光泉公司係就甲○○於受雇聯泉食品股份有限公司（嗣
為光泉公司吸收合併）期間，因侵權行為對該公司所負債務，請
求甲○○之保證人即上訴人乙○○、丙○○負保證責任，自不涉
及民法第七百五十六條之七第四款規定之適用。末查乙○○、丙
○○上訴本院後始主張本件有民法第七百五十六條之五所定情形
，光泉公司未依該規定為通知，且該公司對受僱人之選任或監督
有疏懈，依同法第七百五十六條之六規定應減輕或免除其賠償金
額云云，核屬新提出之防禦方法，依民事訴訟法第四百七十六條
第一項規定，本院自不得審酌，均併此敘明。
據上論結，本件兩造上訴均為不合法。依民事訴訟法第四百八十
一條、第四百四十四條第一項、第九十五條、第七十八條，裁定
如主文。
中　　華　　民　　國　九十四　年　　十　　月　二十一　日
                      最高法院民事第六庭
                          審判長法官  吳　啟　賓
                                法官  高　孟　焄
                                法官  蘇　達　志
                                法官  朱　建　男
                                法官  李　彥　文
      本件正本證明與原本無異
                                      書  記  官
中　　華　　民　　國　九十四　年　　十一　月　　七　　日
                                                  Ｒ
